# 请教陈版主，关于单一信托与结构化主体

提问人：shenjiyuan 时间：2016-10-10 10:02:20
请教陈版，企业将其自有资金与金融机构合作设立单一信托(无其他份额持有人），管理人根据企业指令进行股权投资（合同规定，本信托由委托人确定信托资金的运用方式、运用条件（包括资金投向、投资收益率、期限、资金最终用途等所有交易要素）以及本信托最终投资所对应的全部项目投资交易文件的全部条款和条件后，指定受托人根据上述交易文件约定，将本信托项下信托资金用于向项目同事投资并有受托人配合办理项目公司工商设立登记。合同还规定，本信托为事务管理类信托，本信托计划设立及运作过程中，委托人自主决定信托的设立、信托财产运用对象、信托财产管理运用处分方式等事宜，并自行负责前期尽职调查及存续期间内的信托财产管理，自愿承担尽职调查及信托投资风险。受托人仅依法履行必须由受托人或必须以受托人名义履行的管理职责。） 投资方向为母公司控制的子公司（股权投资比例49%，后与母公司签订股权转让协议，约定 1 年后转让给母公司，约定转让价款为投资本金加银行同期贷款利率），托管人对资金安全进行监管，这种类型的信托计划，属于结构化主体吗，需要合并吗？ 如果属于结构化主体，需要合并，合并后，是需要放到长期股权投资还是可供出售金融资产；

回答人：chenyiwei
单一信托的唯一受益人应将该信托作为其所控制的结构化主体纳入合并报表范围。在合并报表层面体现出该信托的资金运用情况。受益人个别报表层面对该信托的出资建议列作其他流动资产或其他非流动资产。

提问人：shenjiyuan 时间：2016-10-11 09:06:01
请教陈版主，在合并报表层面体现出该信托的资金运用情况，具体是划分到长期股权投资按权益法核算，还是放到可供出售金融资产按成本法核算；

回答人：chenyiwei
因为该信托持有的是子公司股权，因此合并报表层面应体现为长期股权投资，而不是金融资产。

提问人：沙漠旅者 时间：2016-11-07 15:54:33
陈版主：《 2015 年上市公司年报会计监管报告》显示一项资产管理计划向上市公司子公司增资，上市公司承诺在一定时间或触发一定条件（上市公司不能控制其发生与否）时，以本金加一定回报的金额回购该股权。从合并报表角度看，上市公司承担了一项以固定金额或可确定金额回购子公司股权的合同义务，应将其确认为一项金融负债，该交易不会导致处置子公司股权且不会产生少数股东权益。根据这个说法，我们作为通过资产管理计划或者信托渠道投资的一方，是不是应该作为金融资产列示？

回答人：chenyiwei
如果实际上享受保本承诺和约定的保底收益（或固定收益）的，则实质上是债权性投资。